臺灣士林地方法院交通事件裁定　　　　　　　　　九十一年度交聲字第一一九八號
　　原處分機關　臺北巿交通事件裁決所
　　受 處分 人　甲○○
　　即 異議人
右列異議人因違反道路交通管理處罰條例案件，對於臺北市交通事件裁決所於九十一
年十月三十一日所為之處分（原處分案號：北市裁三字第駕裁二二—ＡＢＸ六二九四
一四號），聲明異議，本院裁定如左：
        主  文
原處分撤銷。
甲○○不罰。
        理  由
一、原處分機關係以異議人即受處分人甲○○於民國九十一年九月三日十時二十八分
    許，駕駛車號ＣＡＤ—一五二號機車，在台北市○○路、錦西街口，紅燈越線臨
    時停車，不遵守道路交通標線之指示，而依道路交通管理處罰條例第六十條第二
    項第三款規定科處罰鍰新台幣九百元，並記違規點數一點。
二、聲明異議意旨略以：異議人於右述時地，由住家台北市○○街一二０號出門，騎
    乘車號ＣＡＤ—一五二號機車由錦西街往東行駛，違規越過雙黃線駛入對向車道
    ，在未到路口停止線前即為員警發覺攔停取締，異議人並無紅燈越線臨時停車之
    違規情事，當時警員開單要異議人簽收後，因另一名違規民眾與該員警爭執不休
    ，渠二人即前往警局交涉，故異議人並未注意舉發單上記載之違規事實，與異議
    人之違規事實不符。
三、經查異議人於九十一年九月十七日即提出陳述，並非完全否認有何交通違規，而
    係就紅燈越線停車一節爭執，但坦承確有行駛來車車道，跨越雙黃線之違規情事
    ；參以乙○○警員另證稱「本件違規情形我已不記得了，我只記得我在開一位杜
    姓先生罰單，但杜先生與我爭執不休，我轉頭又看到陳先生違規行為，所以我把
    他攔下，並開單舉發」、「（那個）路口很多車輛不耐紅燈久候，就會違規跨越
    雙黃線、逆向行駛，超越其他紅燈停下來的車輛超越停止線，停到前方，所以違
    反三條規定，我都擇一舉發，不一定舉發哪一條」等語（見本院九十一年十二月
    十八日訊問筆錄），則依證人乙○○所言，並無法使本院確信異議人有紅燈超越
    停止線停車之違規情事，且當時警員忙於處理另一名違規民眾之爭執，其所記載
    本件舉發之事實，是否有誤，亦有可疑。綜上，本件既無證據足以證明異議人有
    紅燈越線停車之情事，原處分未予詳查，遽予裁罰，尚有未洽，本件異議為有理
    由，原處分應予撤銷，另諭知異議人不罰。
四、據上論結，應依道路交通案件處理辦法第二十條，裁定如主文。
中      華      民      國      九十一    年    十二    月    三十一    日
                                      臺灣士林地方法院交通法庭
                                          法  官  洪  慕  芳
右正本證明與原本無異。
如不服本裁定應於送達後五日內向本院提出抗告狀。
                                          書記官  田  汲  雷
中      華      民      國      九十二    年     一     月      六      日
